【裁判字號】    98,易,2822
【裁判日期】    990727
【裁判案由】    傷害
【裁判全文】
臺灣臺中地方法院刑事判決              98年度易字第2822號
公  訴  人  臺灣臺中地方法院檢察署檢察官
被      告  丁○○
            己○○
            丙○○
            戊○○
上列被告因傷害案件，經檢察官提起公訴（97年度偵字第25802
號），本院判決如下：
    主    文
丁○○共同傷害人之身體，處有期徒刑參月，如易科罰金，以新
臺幣壹仟元折算壹日。緩刑貳年。
己○○共同傷害人之身體，處有期徒刑肆月，如易科罰金，以新
臺幣壹仟元折算壹日。
丙○○共同傷害人之身體，處拘役伍拾玖日，如易科罰金，以新
臺幣壹仟元折算壹日。
戊○○共同傷害人之身體，處拘役伍拾玖日，如易科罰金，以新
臺幣壹仟元折算壹日。緩刑貳年。
    事    實
一、緣乙○○原任職於臺中市○○路、中港路口之皇后大舞廳，
    並於民國97年9月30日離職，惟其與同任職該舞廳之丁○○
    、己○○、丙○○、戊○○間存有嫌隙。詎丁○○於97年10
    月12日2時15分許，見乙○○在皇后大舞廳前之停車場，正
    欲搭乘友人駕駛之自小客車離去時，為與乙○○理論，即趨
    前將乙○○所搭乘之座車攔下，復因雙方一言不合，丁○○
    竟與隨後到場之己○○基於傷害他人身體之犯意聯絡，共同
    徒手抓乙○○之頭髮、手臂等處，並由己○○打開左後車門
    後，共同將乙○○拉出車外，乙○○跌倒在地後，丁○○、
    己○○即與在旁而同有上開傷害犯意聯絡之丙○○、戊○○
    ，共同以手、腳毆打、踢踹乙○○之背部、臉部等處，嗣皇
    后大舞廳之幹部聞聲前來勸阻，渠4人始停手，乙○○因之
    受有雙下肢多處擦挫傷、鼻樑骨閉鎖性骨折併臉頰腫脹、背
    部挫傷等傷害。
二、案經乙○○訴由臺中市警察局第一分局報告臺灣臺中地方法
    院檢察署檢察官偵查起訴。
    理    由
一、證據能力：
(一)被告以外之人於偵查中向檢察官所為之陳述，除顯有不可信
    之情況者外，得為證據，刑事訴訟法第159條之1第2項定有
    明文。查證人即告訴人乙○○於偵查中之證述，係以證人身
    分經具結而為陳述，而偵查中檢察官向被告以外之人所取得
    之陳述，原則上均能遵守法律規定，不致違法取供，而具極
    高之可信性，因此上開證據固為傳聞證據，但其信用度有受
    擔保，並無顯不可信的情形，應符合上開規定，即得例外採
    為證據。
(二)次按從事業務之人於業務上或通常業務過程所須製作之紀錄
    文書、證明文書，除顯有不可信之情況外，得為證據，刑事
    訴訟法第159條之4第2款亦定有明文。本案卷附中國醫藥大
    學附設醫院診斷證明書1份，係屬刑事訴訟法第159條之4第2
    款所稱從事業務之人於業務上或通常業務過程所須製作之證
    明文書，復無具體事證顯示存有詐偽或虛飾之情事，核無該
    法條所定顯有不可信之特別情況，自亦得為證據。
(三)卷附之監視攝影光碟翻拍照片及告訴人受傷照片，均係以機
    械之方式所留存之影像，並非依憑人之記憶再加以轉述而得
    ，並非供述證據，此外，復無證據證明有何偽造、變造或違
    法取得之情事，且均與本件傷害事實具有關聯性，各該照片
    均有證據能力。
二、認定事實所憑之證據及理由：
(一)被告丁○○、丙○○、戊○○部分：
    上開犯罪事實，業據被告丁○○、丙○○、戊○○於本院審
    理時坦承不諱(本院卷第 171頁)，並經證人即被害人乙○○
    於偵查、本院詳為證述當日如何遭被告丁○○、丙○○、戊○○等人共同毆打(偵卷第22頁、本院卷第83 -85頁)，且有
    中國醫藥大學附設醫院診斷證明書1份、告訴人受傷部位照
    片27張(警卷第21、28 -31頁)、現場監視錄影翻拍照片35張
    、本院勘驗現場監視錄影光碟之勘驗筆錄（本院卷第49-66
    、82頁)可稽，足認被告丁○○、丙○○、戊○○之自白均
    與事實相符，應堪採信。
(二)被告己○○部分：
    被告己○○固不否認案發當時亦在現場，惟矢口否認有何上
    開共同傷害犯行，辯稱：伊是公司幹部，客人打電話要伊下
    去收錢，要回公司樓上時，看到告訴人、丁○○在那邊拉扯
    ，伊才過去勸架，只是要將丁○○及告訴人拉開，沒有動手
    打告訴人伊是第2個到現場的云云。經查：
  1.本件被告己○○如何共同毆打告訴人等情，業據證人即告訴
    人乙○○於偵查中結證：97年10月12日凌晨 2時30分許，在
    台中市○○路與中港路路口皇后大舞廳，伊請朋友載伊至英
    士路與五權路口，丁○○、己○○先拍伊朋友車窗叫伊朋友
    將車窗拉下來，之後丁○○抓頭髮，己○○抓手臂將伊從車
    上抓下來，戊○○、丙○○就過來，不知道誰將我壓在地上
    ，他們 4個一起用腳踹我背後、臉部，用手打伊鼻樑，直到
    皇后大舞廳的幹部下來，他們才停止等語（偵卷第22頁），
    另於本院審理時結證：當日伊坐另一大班車子，已經上車，
    被告丁○○過來拍打駕駛座車窗，大班也認識丁○○，就搖
    下車窗，丁○○說要跟伊講話，然後大班搖下後車窗，丁○○就把手伸進車內，抓住我頭髮，接著己○○過來把後車門
    打開，當時我坐在駕駛座後方，她們把伊從休旅車上拉下來
    ，被她們拉下來之後，伊趴在地上，被告4人就圍著伊，用
    腳、拳頭踹打，她們是站著打，伊確定被告4人都有踢、打
    ，因為她們邊打，還邊罵，己○○當時還邊打邊說：「打給
    你死」；當時丁○○、己○○打我最多，戊○○、丙○○是
    在旁邊起鬨、踹打；伊確定丁○○有拉伊頭髮，並把伊拉下
    車，己○○也有拉伊頭髮，因為被告4人當時有講話，而且
    伊認識她們，當然知道是誰毆打等語（本院卷第83-85頁)。
    而證人乙○○於上開時、地遭毆打後，隨即於同日2時57分
    許，自行至中國醫藥大學附設醫院急診，經醫師診斷結果，
    告訴人受有雙下肢多處擦挫傷、鼻樑骨閉鎖性骨折併臉頰腫
    脹、背部挫傷等傷害乙節，有該院出具之上開診斷證明書及
    其受傷之照片可參，衡之證人乙○○之雙下肢、臉、背部均
    受有諸多傷害，核與其指訴當時係倒地遭被告等踢、踹其臉
    、背等部位之情形相符合，且告訴人係於案發後立即前往就
    醫，且所受傷害不輕，甚至鼻樑骨閉鎖性骨折，則其所受傷
    害顯不可能係自為者，亦顯非一般之拉扯所能造成者，至為
    明確，堪認告訴人上開指證遭毆打之情節應屬可信。
  2.被告己○○雖以前詞為辯，惟經移送機關向皇后大舞廳調取
    當日停車場之監視錄影畫面，經檢察官、本院勘驗結果：「
    97年10月12日2時14分0秒時，畫面左上角有4個人；
    2時14分40秒時，其中1人上計程車；
    2時15分5秒時，其餘3人上另1台車（下稱A車）；
    2時15分10秒時，畫面右側出現1名身穿黑色上衣及短褲(裙)
    之女子（下稱甲女）走向A車；
    2時15分13秒時，書面右側出現另1名身穿粉紅色上衣及短褲
    (裙)之女子（下稱乙女）；
    2時15分15秒時，甲女持續走向A車，乙女站在台階上並朝畫
    面左下角張望；
    2時15分18秒時，甲女持續走向A車，乙女朝畫面左下角走去
    ；
    2時15分22秒時，甲女擋在A車前面，乙女朝畫面左下角持續
    走去；
    2時15分29秒時，甲女持續擋在A車前面，乙女與1名身穿白
    色上衣及長褲之女子（下稱丙女）、另1名身穿淺藍色連身
    裙之女子（下稱丁女），3人一起出現在畫面左下角，並朝A
    車走去；
    2時16分16秒至17分34秒之間，畫面左上側有4人持續毆打1
    人；
    2時17分34秒後，陸續有他人走向畫面左上角處；
    2時18分38秒至18分43秒間，乙女、丁女自畫面左上角處，
    走回畫面中間，並調整鞋子；
    2時18分46秒時，甲女自畫面左上角處，走回畫面中間；
    2時18分48秒時，甲女甩開身旁穿白色上衣及長褲男仔之手
    ；
    2時18分56秒時，甲女、乙女、丁女均走出畫面。」等情，
    有上開勘驗筆錄及翻拍照片可資參酌。且上開甲、乙、丙、
    丁4女，分別為被告丁○○、丙○○、戊○○、己○○，亦
    經被告等人自承在卷（本院卷第82－83、172頁），足證當
    時確實係被告丁○○趨前先將告訴人乘坐之車子攔下後，其
    餘被告3人再相偕一起走至車旁，被告己○○所辯其當時係
    第2個到場，下來時看到告訴人與被告丁○○拉扯，乃上前
    勸架云云，俱與實情不符。反之，對照被告丙○○、戊○○
    、己○○3人朝車子走去後，接下來即可見畫面左上側有4人
    持續毆打1人，以及嗣後被告丙○○（乙女）、己○○（丁
    女）自畫面左上角處走回畫面中間時，有調整鞋子之動作，
    益徵告訴人指訴被告4人共同毆打之，且有以腳踢、踹其身
    體之情節均屬真實。
  3.基上所述，被告己○○上開所辯，無非卸責之詞，無足採信
    ，其犯行亦堪以認定。
(三)按共同正犯之意思聯絡，不限於事前有所協議，其於行為當
    時，基於相互之認識，以共同犯罪之意思參與者，亦無礙於
    共同正犯之成立，且其表示之方法，不以明示通謀為必要，
    即相互間有默示之合致，亦無不可（最高法院92年度台上字
    第3724號判決要旨參照）。本件被告己○○見被告丁○○與
    告訴人言詞衝突後，即與被告丁○○共同抓告訴人之頭髮、
    手，將之拉下車，另被告丙○○、戊○○見被告丁○○、己○○將告訴人拉下車後，亦共同以手、腳攻擊、毆打告訴人
    ，顯渠4人間已有共同傷害之默示合致已為明確，揆諸上開
    判決意旨，被告丁○○、丙○○、戊○○、己○○間有犯意
    之聯絡、行為之分擔，亦堪認定。
(四)綜上所述，本案事證明確，被告丁○○、丙○○、戊○○、
    己○○有於上開時、地共同傷害告訴人乙○○之犯行，洵堪
    認定，應依法論科。
三、論罪科刑之理由：
(一)核被告丁○○、丙○○、戊○○、己○○所為，均係犯刑法
    第277條第1項之傷害罪。
(二)被告丁○○、丙○○、戊○○、己○○間，均有犯意之聯絡
    、行為之分擔，應論以共同正犯。
(三)爰審酌被告丁○○、丙○○、戊○○均無前科紀錄，有臺灣
    高等法院被告前案紀錄表在卷可參，素行尚佳；被告4人不
    思循平和方式解決雙方紛爭，僅為細故，公然於街頭共同毆
    打告訴人，行止囂張，並致告訴人受有上開傷害；被告丁○○、丙○○、戊○○犯後於本院坦認犯行，已顯悔意，被告
    己○○則矢口否認犯行，飾詞狡辯，欠缺對自已行為負責之
    態度；又被告丁○○、戊○○已與告訴人達成民事調解，告
    訴人並表示願原諒2人，有卷附之本院99年度司中調字第131
    9、1438號調解筆錄可參，而被告丙○○、己○○則未能與
    告訴人達成民事和解，復兼衡酌被告等犯罪之動機、目的、
    手段、參與之程度及告訴人受傷之狀況等一切情狀，分別量
    處如主文所示之刑，且均諭知易科罰金之折算標準，以示懲
    儆。
(四)末查，被告丁○○、戊○○未曾因故意犯罪受有期徒刑以上
    刑之宣告，此有上開前案紀錄表可按，本院審酌渠等一時失
    慮，致罹刑章，犯後積極與告訴人進行民事和解，並獲致告
    訴人之諒解，已如前述，渠等經此偵、審程序及刑之宣告，
    應能知所警惕，而無再犯之虞，因認對丁○○、戊○○所宣
    告之刑，以暫不執行為適當，爰併均予宣告緩刑 2年，以勵
    自新。
據上論斷，應依刑事訴訟法第299條第1項前段，刑法第28條、第
277條第1項、第41條第1項前段、第74條第1項第1款，刑法施行
法第1條之1，判決如主文。
本案經檢察官甲○○到庭執行職務
中    華    民    國    99    年     7    月    27    日
                  刑事第七庭    法  官  林美玲
以上正本證明與原本無異。
如不服本判決應於收受判決後10日內向本院提出上訴書狀，並應
敘述具體理由；其未敘述上訴理由者，應於上訴期間屆滿後20日
內向本院補提理由書（均須按他造當事人之人數附繕本）「切勿
逕送上級法院」。
                                書記官  黃珮華
中    華    民    國    99    年    7     月    27    日

司法院資訊處製作；財團法人民間司法改革基金會備份。
